# 请教陈版主：应交增值税借方余额的列示

提问人：一路小跑跑 时间：2015-02-13 02:23:29
请教陈版主：应交增值税如果期末为借方余额，新准则下作为其他流动资产——待抵扣增值税，老准则下如何列报呢？可以列为负数的应交税金么。。。还是参照新准则列报？非常感谢！

回答人：chenyiwei
也应参照新准则下的规定列报为资产。财会[2012]13号文并不是仅仅适用于执行新准则的企业。